臺灣新竹地方法院民事裁定  
110年度監宣字第66號
聲  請  人  羅淑瑩  


訴訟代理人  曾桂釵律師

相  對  人  羅芳弘  



關  係  人  羅淑梅  

            羅淑宜  

            羅烈淵  

            羅定洋    住○○市○○區○○○路0段 000○0                        號0樓
上列當事人間聲請處分受監護人不動產事件，本院裁定如下：
    主  文
准聲請人處分受監護人羅芳弘（男，民國00年0月00日生，身分
證統一編號：Z000000000號）所有如附表所示之不動產（包含塗
銷該等不動產上之抵押權登記），所得款項應存入受監護人羅芳
弘名下帳號。
聲請程序費用新臺幣壹仟元由相對人負擔。
    理  由
一、聲請意旨略以：相對人前經本院宣告為受監護宣告之人，嗣
    並選定伊為監護人。相對人所有之如附表所示不動產，因湖
    口農舍長年閒置無雨而日漸頹傾、耗損，如加以維護則另需
    費用，因附表所示不動為共有關係，故出售如附表所示土號
    地，可用以支付相對人生活費用、康復之家費用等。再者，
    如附所示表編號2不動產上有抵押權登記，故需一併辦理塗
    銷抵押權登記，以利處分。因有處分相對人財產之必要，爰
    聲請准予代相對人處分如附表所示之不動產等語。
二、按監護人對於受監護人之財產，非為受監護人之利益，不得
    使用、代為或同意處分。監護人為下列行為，非經法院許可
    ，不生效力：一、代理受監護人購置或處分不動產。二、代
    理受監護人，就供其居住之建築物或其基地出租、供他人使
    用或終止租賃。民法第1101條第1、2項定有明文。又前揭規
    定於成年人之監護準用之，民法第1113條定有明文。
三、經查，聲請人主張之事實，業據提出戶籍謄本、不動買賣契
     約書、康復之家繳款紀錄等件為證。相對人目前確實因無
    自我照顧能力，住居於康復之家，需長期照護而有每月固定
    支出費用之必要，並經本院依職權調取本院109年度監宣字
    第320號民事卷宗核閱無訛。是以本件處分如附表所示之不
    動產，對於照護相對人之相關費用支出確有相當之挹注，已
    見應有為其處分該不動產之必要。是聲請人聲請許可處分如
    附表所示之不動產，係為受監護人之利益，洵堪認定。故本
    件聲請為有理由，應予准許。
四、末按監護人應以善良管理人之注意，執行監護職務。又監護
    人於執行監護職務時，因故意或過失，致生損害於受監護人
    者，應負賠償之責。且法院於必要時，得命監護人提出監護
    事務之報告、財產清冊或結算書，檢查監護事務或受監護人
    之財產狀況。民法第1113條準用同法第1100條、第1109條第
    1 項、第1103條第2 項規定均有明定。本件聲請人處分相對
    人之不動產，就處分所得之金錢，應全數存入相對人名下
　　帳戶，且應妥適管理，不得挪為己用。又為保障相對人之利
    益，聲請人應於處分不動產後30日內，提出監護事務之報告
    及變動後之財產清冊，陳報法院。
五、爰裁定如主文。
中　　華　　民　　國　 110　　年　　4　　月　　30　　日
                  家事法庭  法  官  許翠玲
以上正本係照原本作成。
如對本裁定抗告，須於裁定送達後10日之不變期間內，向本院提
出抗告狀，並繳納抗告費新臺幣1,000元。
中　　華　　民　　國　　110 　年　　4 　　月　　30　　日
                            書記官　邱文彬